ACORDAO-COMPLETO-2344391

ACÓRDÃO DE RELAÇÃO

ACÓRDÃO DE RELAÇÃO 842/2019 ATA 4/2019 - SEGUNDA CÂMARA

Acórdão 842/2019-TCU-Segunda Câmara
Os Ministros do Tribunal de Contas da União, quanto ao processo a seguir relacionado, ACORDAM, por unanimidade, com fundamento nos arts. 71, inciso III, da Constituição Federal de 1998, 1º, inciso V, e 39, inciso II, da Lei nº 8.443, de 16 de julho de 1992, 1º, inciso VIII, 143, inciso II, 259, inciso II, e 260, §§ 1º e 2º do Regimento Interno do TCU, em considerar legais, para fins de registro, os atos de concessão de aposentadoria de Francisca Barreto Pinto, Jose Izel da Silva, Maria Milza Azevedo de Souza, Nivaldo Aparecedo Teixeira da Fonseca, Raimunda Magnolia Machado da Silva e Raimundo Tadeu Nazare Maciel, sem prejuízo da determinação descrita no subitem 1.7 desta deliberação, de acordo com os pareceres emitidos nos autos:
1. Processo TC-Processo 036.254/2018-5 (APOSENTADORIA) 
	1.1. Interessados: Francisca Barreto Pinto (XXX.242.482-XX) ; Francisco Ermelindo Santana (XXX.310.562-XX) ; Jose Izel da Silva (XXX.773.882-XX) ; Lucia Ferreira Viana (XXX.271.452-XX) ; Luiz Gomes Lopes (XXX.358.092-XX) ; Maria Milza Azevedo de Souza (XXX.655.892-XX) ; Nivaldo Aparecedo Teixeira da Fonseca (XXX.059.912-XX) ; Raimunda Magnolia Machado da Silva (XXX.673.402-XX) ; Raimundo Tadeu Nazare Maciel (XXX.357.762-XX) ; Rita de Cassia Albuquerque Bulcao Romano (XXX.549.232-XX) .
	1.2. Órgão/Entidade: Núcleo Estadual do Ministério da Saúde no Estado do Amazonas.
	1.3. Relator: Ministro Augusto Nardes.
	1.4. Representante do Ministério Público: Procuradora-Geral Cristina Machado da Costa e Silva.
	1.5. Unidade Técnica: Secretaria de Fiscalização de Pessoal (SEFIP) .
	1.6. Representação legal: não há.
	1.7. Determinações/Recomendações/Orientações:
	1.7.1. determinar à Secretaria de Fiscalização de Pessoal (Sefip) que destaque os atos de Francisco Ermelindo Santana (XXX.310.562-XX) (peça 2) , Lucia Ferreira Viana (XXX.271.452-XX) (peça 4) , Luiz Gomes Lopes (XXX.358.092-XX) (peça 5) e Rita de Cassia Albuquerque Bulcao Romano (XXX.549.232-XX) (peça 10) para processo apartado, para realização de diligência ao órgão de origem para que, em relação aos inativos:
	1.7.1.1. sejam encaminhadas as cópias dos mapas de tempos de contribuição, bem como das certidões averbadas para cada aposentadoria;
	1.7.1.2. seja demonstrado se está devidamente atendido o requisito de tempo de contribuição para o fundamento previsto no inciso III do artigo 2.º da Emenda Constitucional n.º 41/2003, segundo o qual o servidor deverá computar 35 anos de contribuição, se homem, ou 30 anos, se mulher, além de um período adicional de contribuição equivalente a 20% do tempo que, em 16/12/1998, faltaria para os 35 anos de contribuição, se homem, ou 30 anos, para o sexo feminino; e
	1.7.1.3. seja informado se o ex-servidor Luiz Gomes Lopes fez o recolhimento das contribuições previdenciárias relativas aos 12 anos, 6 meses e 25 dias, averbados a título de tempo rural, mesmo que de forma indenizada.

Segunda Câmara

Francisca Barreto Pinto (XXX.242.482-XX); Francisco Ermelindo Santana (XXX.310.562-XX); Jose Izel da Silva (XXX.773.882-XX); Lucia Ferreira Viana (XXX.271.452-XX); Luiz Gomes Lopes (XXX.358.092-XX); Maria Milza Azevedo de Souza (XXX.655.892-XX); Nivaldo Aparecedo Teixeira da Fonseca (XXX.059.912-XX); Raimunda Magnolia Machado da Silva (XXX.673.402-XX); Raimundo Tadeu Nazare Maciel (XXX.357.762-XX); Rita de Cassia Albuquerque Bulcao Romano (XXX.549.232-XX).

AUGUSTO NARDES

não há.

APOSENTADORIA (APOS)

Secretaria de Fiscalização de Pessoal (SEFIP).